Guide to the Fundacion Eduardo Frei, Ano 2001 Proyecto Digitalizacion Archivo Historico
Department of Special Collections
- Series 1. Tiff Images, 55 CD-Roms.
  - Discurso en Rancagua convenios del cobre, 1084 (Folder 17)
  - Agradece gestión de Felipe Herrera en el BID, 1085 (Folder 17)
  - Clausura Congreso campesino de Melipilla, 1086 (Folder 17)
  - Al inaugurar Inacap, 1087 (Folder 17)
  - Agradece visita representantes de la UN, 1088 (Folder 17)
  - En el centenario de Antofagasta, 1090 (Folder 17)
  - Discurso en el hotel Turismo Antofagasta, 1091 (Folder 17)
  - Con motivo de la visita del Pdte. De Zambia, 1092 (Folder 17)
  - En la comida ofrecida a K. Kaunda, 1093 (Folder 17)
  - Discurso en la Cia. Minera Andina, 1094 (Folder 17)
  - Congreso de Periodistas de Valparaíso, 1095 (Folder 17)
  - Al inaugurar matadero Lo Valledor, 1096 (Folder 17)
  - Al crear 8° año de educación Básica, 1097 (Folder 17)
  - Discurso de S.E. de fin de año, 1098 (Folder 17)
  - Discurso en Colchagua, 1099 (Folder 17)
  - Al negarle el Congreso permiso para viaje a USA, 1100 (Folder 17)
  - Discurso en Castro, 1101 (Folder 17)
  - Discurso en Llay-Llay, 1102 (Folder 17)
  - Discurso en Curicó, 1103 (Folder 17)
  - Discurso en Osorno, 1104 (Folder 17)
  - Discurso en Valdivia, 1105 (Folder 17)
  - Discurso en Rio Bueno, 1106 (Folder 17)
  - Discurso en San Carlos, 1107 (Folder 17)
  - Discurso en Intendencia de Concepción, 1108 (Folder 17)
  - Discurso en Talcahuano, 1109 (Folder 17)
  - Discurso en Iquique, 1110 (Folder 17)
  - Discurso en la Serena, 1111 (Folder 17)
  - Discurso en el Pan de Azúcar, 1112 (Folder 17)
  - Discurso en la reunión de Pdtes Punta del Este, 1113 (Folder 17)
  - Mensaje a la Armada 21 de Mayo 1967, 1114 (Folder 17)
  - A la juventud DC d A. Latina, 1115 (Folder 17)
  - Discurso en Punta Arenas, 1116 (Folder 17)
  - Al promulgar ley de reforma agraria, 1117 (Folder 17)
  - Mensaje de S.E. a los juegos de Winipeg, 1118 (Folder 17)
  - Discurso en Barrancas, 1120 (Folder 17)
  - Discurso aniversario reunión de Pdtes. De Bogotá, 1121 (Folder 17)
  - Al inaugurar jornada de estudios sobre MCL, 1122 (Folder 17)
  - Al visitar editora Zig-Zag, 1123 (Folder 17)
  - En la Población Santa Julia, 1124 (Folder 17)
  - Al inaugurar Monumento a P.A. Cerda, 1125 (Folder 17)
  - En la inauguración de la Exótica, 1126 (Folder 17)
  - Sobre el armamentismo, 1127 (Folder 17)
  - Discurso en Vicuña, 1128 (Folder 17)
  - Discurso en el Instituto Nacional, 1130 (Folder 17)
  - Discurso con motivo de cambio de gabinete, 1131 (Folder 17)
  - Discurso en la Plaza de Olmué, 1132 (Folder 17)
  - Discurso en Marchigue, 1133 (Folder 17)
  - Discurso al inaugurar Fital, 1134 (Folder 17)
  - Discurso en Coquimbo, 1135 (Folder 17)
  - Al promulgar ley de saneamiento de títulos, 1136 (Folder 17)
  - Discurso en el asentamiento Libertad, 1137 (Folder 17)
  - En la Convención de la producción y el comercio, 1138 (Folder 17)
  - En la Municipalidad de San Felipe, 1139 (Folder 17)
  - Al crear la Corporación de Magallanes, 1140 (Folder 17)
  - Discurso sobre la política del cobre, 1141 (Folder 17)
  - Homenaje a Martin L. King, 1142 (Folder 17)
  - Discurso en la Plaza de la Constitución, 1143 (Folder 17)
  - Discurso en la Intendencia de Valdivia, 1144 (Folder 17)
  - Discurso en Angol, 1145 (Folder 17)
  - Al inaugurar la Villa Presidente Frei, 1146 (Folder 17)
  - Discurso en el estadio de Talcahuano, 1147 (Folder 17)
  - Al visitar la industria Inchalam, 1148 (Folder 17)
  - Discurso en Lota, 1149 (Folder 17)
  - Discurso en la capital de Arauco, 1150 (Folder 17)
  - Discurso en Vallenar, 1151 (Folder 17)
  - Sobre el problema de la Sequía, 1152 (Folder 17)
  - Discurso sobre zona franca de Iquique, 1153 (Folder 17)
  - Discurso ante el Congreso Nacional de Brasil, 1154 (Folder 17)
  - Discurso en el banquete del Pdte. Costa e Silva, 1155 (Folder 17)
  - Discurso en la Universidad de Bahia, 1156 (Folder 17)
  - Discurso ante los industriales de Sao Paulo, 1157 (Folder 17)
  - Discurso en San Bernardo, 1158 (Folder 17)
  - Entrevistas 1964-1970, 2071 (Folder 17)
    pp 1-30
  - Discurso en Lampa, 2657 (Folder 17)
  - 6° Mensaje al Congreso Nacional Anexos, 20 (Folder 18)
    pp. 1-200
  - Revolución en libertad; resumen de un año, 231 (Folder 18)
    97 p.
  - El gobierno de Frei por P. Dooner, 253 (Folder 18)
    140 p.
  - La ideología laboral en el pensamiento de EFM, 463 (Folder 18)
  - El legado educacional del Pdte. Frei, 608 (Folder 18)
  - Diagnóstico de la realidad juvenil Chilena, 1244 (Folder 18)
  - Ley de juntas de Vecinos y ONGs comunitarias, 1245 (Folder 18)
  - Zaldívar. Ley de organización sindical, 1246 (Folder 18)
  - Declaraciones del Senador Ibáñez, 1262 (Folder 18)
  - Definición del PDC, 1263 (Folder 18)
  - Programa de trabajo entre gobierno y partido, 1264 (Folder 18)
  - El pensamiento de EFM por Oscar Pinochet, 1568 (Folder 18)
    251 p.
  - Entrevistas de la prensa nacional al Pdte. Frei, 2071 (Folder 18)
    pp 31-55
  - Entrevistas de corresponsales extranjeros 1965-1968, 2072 (Folder 18)
  - Entrevistas de corresponsales extranjeros 1970, 2073 (Folder 18)
  - Cartas de J. Lagarrigue al Pdte. Frei/ Codelco, 2133 (Folder 18)
  - Cartas personales de Javier Lagarrigue 1966-1970, 2136 (Folder 18)
    50 p.
  - Cartas de Raúl Sáez al Pdte. Frei 1964, 2144 (Folder 18)
  - Cartas del Pdte. Frei con Cardenal Silva, 2145 (Folder 18)
  - Cartas de R. Tomic a Frei y otros 1958-1978, 2146 (Folder 18)
  - Carta de EFM a Andrés Zaldivar 1971-1981, 2148 (Folder 18)
  - Invitaciones y cartas PDC-Frei 1971, 2154 (Folder 18)
    pp 8-34
  - PDC Notas internas 1975-1976, 2157 (Folder 18)
  - PDC Intervenciones 1978, 2158 (Folder 18)
  - EFM Cartas aclaratorias 1979, 2159 (Folder 18)
  - EFM Intercambio de notas con el PDC 1980-1981, 2160 (Folder 18)
  - Correspondencia nacional general Julio-Noviembre 1964, 2169 (Folder 18)
  - Correspondencia nacional general Enero-Febrero 1965, 2170 (Folder 18)
  - Correspondencia nacional general Mayo-Junio 1965, 2171 (Folder 18)
  - Correspondencia nacional general Sept-Diciembre 1965, 2174 (Folder 18)
  - Correspondencia nacional general Sept-Noviembre 1966, 2177 (Folder 18)
  - Correspondencia nacional general Enero-Febrero 1967, 2178 (Folder 18)
  - Correspondencia nacional general Marzo-Mayo, 2179 (Folder 18)
  - Correspondencia nacional general Diciembre 1967, 2184 (Folder 18)
  - Correspondencia nacional general Julio 1968, 2189 (Folder 18)
  - Correspondencia nacional general Agosto-Septiembre 1968, 2190 (Folder 18)
  - Correspondencia nacional general Noviembre 1968, 2192 (Folder 18)
  - Correspondencia nacional general Diciembre 1968, 2193 (Folder 18)
  - Correspondencia nacional general Enero-Febrero 1969, 2194 (Folder 18)
  - Correspondencia nacional general Marzo-Abril 1969, 2195 (Folder 18)
  - Correspondencia nacional general Mayo 1969, 2196 (Folder 18)
  - Correspondencia general Junio 1969, 2197 (Folder 18)
  - Correspondencia nacional general Julio 1969, 2198 (Folder 18)
  - Correspondencia nacional general Enero-Febrero 1970, 2205 (Folder 18)
  - Correspondencia nacional general Marzo 1970, 2206 (Folder 18)
  - Correspondencia nacional general Abril 1970, 2207 (Folder 18)
  - Correspondencia nacional general Mayo 1970, 2208 (Folder 18)
  - Correspondencia nacional general Junio 1970, 2209 (Folder 18)
  - Correspondencia nacional general Agosto 1970, 2211 (Folder 18)
  - Correspondencia nacional general Septiembre 1970, 2212 (Folder 18)
  - Cartas de felicitaciones por su gestión Septiembre 1970, 2213 (Folder 18)
  - Correspondencia Octubre 1970, 2215 (Folder 18)
  - Correspondencia Junio-Julio 1971, 2240 (Folder 18)
  - Correspondencia general Agosto 1971, 2241 (Folder 18)
  - Correspondencia general Septiembre 1971, 2242 (Folder 18)
  - Correspondencia de Favio Vio sobre Canal Beagle, 2243 (Folder 18)
  - Correspondencia general Agosto-Septiembre 1972, 2248 (Folder 18)
  - Cartas a salvador Allende y Carlos Prats Octubre 1972, 2249 (Folder 18)
  - Correspondencia general Noviembre-Diciembre 1972, 2250 (Folder 18)
  - Correspondencia general Enero-Febrero 1973, 2251 (Folder 18)
  - Correspondencia general Julio-Agosto 1975, 2256 (Folder 18)
  - Oficio del Secretario General de Gobierno Bejares, 2257 (Folder 18)
  - Correspondencia general Octubre 1975, 2258 (Folder 18)
  - Correspondencia general Enero-Febrero 1976, 2261 (Folder 18)
  - Correspondencia general Marzo 1976, 2262 (Folder 18)
  - Correspondencia general Septiembre-Diciembre 1976, 2266 (Folder 18)
  - Correspondencia general Enero-Febrero 1977, 2267 (Folder 18)
  - Correspondencia general Marzo-Abril 1977, 2268 (Folder 18)
  - Correspondencia general Julio 1977, 2269 (Folder 18)
  - Correspondencia general Agosto-Diciembre 1977, 2270 (Folder 18)
  - Correspondencia general Enero-Febrero 1978, 2271 (Folder 18)
  - Correspondencia general Abril-Junio 1978, 2272 (Folder 18)
  - Correspondencia Octubre-Noviembre 1978, 2275 (Folder 18)
  - Correspondencia general Enero-Febrero 1979, 2277 (Folder 18)
  - Pinochet, O. Eduardo Frei M. 1911-1982, 11 (Folder 19)
  - 6° Mensaje al Congreso Nacional Anexos, 20 (Folder 19)
    pp. 201-589
  - La educación de adultos en Chile, 187 (Folder 19)
  - Ley normativa y mensaje del Pdte al Congreso, 1247 (Folder 19)
  - Resumen labor ejecutiva del Pdte Frei 1964-1970, 1251 (Folder 19)
    75 p.
  - Devés, R. Discurso, 1253 (Folder 19)
  - Análisis de la Administración Pública, 1254 (Folder 19)
  - Estrategia política del gobierno, 1255 (Folder 19)
    24 p.
  - Oficio del contralor gral. De la República, 1256 (Folder 19)
  - Discurso de Hugo Trivelli, 1257 (Folder 19)
  - Orrego, C. Aspectos sociales del programa, 1265 (Folder 19)
  - Comunicados Secretaria Gral. De Gobierno, 1268 (Folder 19)
  - Reunión del Pdte Frei con la mesa del PDC, 1269 (Folder 19)
  - Carta de Alfredo Ruiz-Tagle al Pdte Frei, 1272 (Folder 19)
  - Carta del P. Rivas sobre cierre de mineral, 1273 (Folder 19)
  - Entrevistas internacionales, 1275 (Folder 19)
  - Entrevistas nacionales, 2060 (Folder 19)
  - Correspondencia general Marzo 1976, 2262 (Folder 19)
  - Correspondencia general Abril-Junio 1976, 2263 (Folder 19)
  - Correspondencia general Agosto 1976, 2264 (Folder 19)
  - Correspondencia general Julio-Agosto 1978, 2273 (Folder 19)
  - Correspondencia general Septiembre 1978, 2274 (Folder 19)
  - Correspondencia general Octubre-Noviembre 1978, 2275 (Folder 19)
  - Correspondencia general Diciembre 1978, 2276 (Folder 19)
  - Correspondencia general Mayo 1980, 2285 (Folder 19)
  - Correspondencia general Junio 1980, 2286 (Folder 19)
  - Carta a Eduardo Hamuy 28/8/80, 2287 (Folder 19)
  - Correspondencia general Agosto 1980, 2288 (Folder 19)
  - Correspondencia general Septiembre 1980, 2289 (Folder 19)
  - Correspondencia general Octubre 1980, 2290 (Folder 19)
  - Carta de julio Duran a E Frei por el libro, 2301 (Folder 19)
  - Cartas con respecto al libro A.L. opción y ......, 2302 (Folder 19)
  - Entrevistas nacionales, 2376 (Folder 19)
    76 p.
  - EFM Proyectos de ley enviados al Congreso, 26 (Folder 20)
    106 p.
  - CNPP El hombre sujeto al cambio, 199 (Folder 20)
  - Eduardo Frei, un camino en la dignificación, 337 (Folder 20)
    pp. 1-40
  - Los conflictos internos del PDC, 820 (Folder 20)
    148 p.
  - Perspectivas y riesgos en la construcción..., 974 (Folder 20)
  - Discurso con motivo visita Pdte. Uruguay, 1159 (Folder 20)
  - Discurso ante delegados UN/asentamiento Chacon, 1160 (Folder 20)
  - Discurso ante Indhira Gandhi 1968, 1161 (Folder 20)
  - Discurso en asentamiento Teno y en Curicó, 1162 (Folder 20)
  - Conferencia de prensa cuatro años de gobierno, 1165 (Folder 20)
  - Discurso al firmar reforma U. Concepción, 1166 (Folder 20)
  - Discurso jornadas pequeña industria y artesanado, 1167 (Folder 20)
  - Discurso ante campesinos de Linares, 1168 (Folder 20)
  - Discurso en graduación alumnos de enseñanza media, 1169 (Folder 20)
  - Correspondencia internacional. Costa Rica, 1955 (Folder 20)
  - Entrevistas nacionales, 2060 (Folder 20)
    pp. 18-43
  - Correspondencia general Marzo-Abril 1979, 2278 (Folder 20)
  - Correspondencia general Julio-Agosto 1979, 2280 (Folder 20)
  - Correspondencia general Septiembre 1979, 2281 (Folder 20)
  - Correspondencia general Octubre-Diciembre 1979, 2282 (Folder 20)
  - Correspondencia general Enero-Febrero 1980, 2283 (Folder 20)
  - Correspondencia general Marzo-Abril 1980, 2284 (Folder 20)
  - Correspondencia general Octubre 1980, 2290 (Folder 20)
  - Correspondencia general Marzo 1981, 2293 (Folder 20)
  - Correspondencia general Agosto-Septiembre 1981, 2296 (Folder 20)
  - Correspondencia general Octubre-Noviembre 1981, 2297 (Folder 20)
  - Carta de julio Duran a E Frei por el libro, 2301 (Folder 20)
  - Cartas con respecto al libro Un mundo nuevo, 2303 (Folder 20)
  - Cartas con R. Fuentealba 1972-1981, 2327 (Folder 20)
    pp 11-43
  - Gazmuri, C. EFM 1911-1982, 2598 (Folder 20)
    502 p.
  - Eduardo Frei, un camino en la dignificación, 337 (Folder 21)
    PP. 41-238
  - Discurso ante rectores de universidades Chilenas, 989 (Folder 21)
  - PDC Un programa y un gobierno, 995 (Folder 21)
  - Discurso por la elección de Valparaíso, 1179 (Folder 21)
  - Discurso sobre problemas del país por cadena, 1180 (Folder 21)
  - Discurso en la U.T. Santa María, 1181 (Folder 21)
  - Discurso con motivo de las elecciones 2/04/65, 1182 (Folder 21)
  - Discurso en el asentamiento Pullally, 1183 (Folder 21)
  - Discurso en acto inaugural del Cecla, 1184 (Folder 21)
  - Discursos en Ley del Deporte y Junta de Unicef, 1185 (Folder 21)
  - Discurso en el día de las Glorias Navales 21/05/69, 1186 (Folder 21)
  - Discurso en visita a Sercotec, 1187 (Folder 21)
  - Discurso sobre negociaciones con Anaconda, 1188 (Folder 21)
    42 p.
  - Discurso en creación de Conicyt, 1189 (Folder 21)
  - Discurso en el Banco del Estado, 1190 (Folder 21)
  - Discurso en el 30° aniversario Corfo, 2653 (Folder 21)
  - Reforma Agraria Chilena, 201 (Folder 22)
    pp 1-18
  - Lo que Chile está realizando 1965-1968, 1260 (Folder 22)
  - Cuatro años de Reforma Agraria, 200 (Folder 23)
    pp 24-63
  - Reforma Agraria Chilena, 201 (Folder 23)
    pp 19-65
  - Cuatro años de Reforma Agraria, 200 (Folder 24)
    pp 1-23/ 64-88
  - Reforma Agraria Chilena, 201 (Folder 24)
    pp. 66-107
  - Fotografías viaje del Pdte. Frei a Europa 1965, 3031 (Folder 24)
  - Chonchol, J. Reforma Agraria: experiencia Chilena, 108 (Folder 25)
  - Exposición sobre el cobre en Chuquicamata, 990 (Folder 25)
  - Declaración de Eduardo Frei y Luis Pareto, 993 (Folder 25)
  - En la inauguración de la TV en Punta Arenas, 1164 (Folder 25)
  - Discurso inauguración TVN y día del Ejército, 1191 (Folder 25)
  - En encuentro L.A. movimiento familiar cristiano, 1192 (Folder 25)
  - Entrega títulos a campesinos de Choapa, 1193 (Folder 25)
  - Sobre el levantamiento del Gral. R. Viaux, 1194 (Folder 25)
  - Discurso en Temuco el 4/12/69, 1195 (Folder 25)
  - Discurso en el día de los centros de madres, 1196 (Folder 25)
  - Discurso en el Partido Demócrata Cristiano 4/11/69, 1197 (Folder 25)
  - Discurso en Seminario sobre trabajo eficiente, 1198 (Folder 25)
  - Discurso en la Municipalidad de Concepción Tomé, 1199 (Folder 25)
  - Discurso al recibir la Orden Andrés Bello, 1200 (Folder 25)
  - Discurso sobre las reformas constitucionales, 1201 (Folder 25)
  - Discurso con motivo visita Juan C. Onganía, 1202 (Folder 25)
  - Discurso en Expo Antofagasta avanza, 1203 (Folder 25)
  - Discurso inauguración Túnel Lo Prado, 1204 (Folder 25)
  - Palabras en la Expo Cabancha 1970, 1205 (Folder 25)
  - Discurso en la Investidura de Generales y Almirantes, 1206 (Folder 25)
  - Discurso en Congreso de pequeños industriales, 1207 (Folder 25)
  - Discurso al dictar ley de guarderías infantiles, 1208 (Folder 25)
  - Palabras en el aeropuerto y entrega de títulos, 1209 (Folder 25)
  - En Seminario de la mujer y otros actos, 1210 (Folder 25)
  - Discurso en la Gobernación de Coquimbo, 1211 (Folder 25)
  - Discurso en la Municipalidad de Valparaíso, 1212 (Folder 25)
  - Discurso en entrega de títulos a campesinos de Talca, 1213 (Folder 25)
  - En muestra de pequeños industriales Tocopilla, 1214 (Folder 25)
  - Discurso en la gobernación de Arica, 1215 (Folder 25)
  - Discurso en la inauguración de mina la Exótica, 1216 (Folder 25)
  - Discurso en Putre y Valle de Lluta, 1217 (Folder 25)
  - Palabras al recibir condecoración de Ecuador, 1218 (Folder 25)
  - Palabra en la inauguración de Intec, 1219 (Folder 25)
  - En la motonave Lago Llanquihue, 1220 (Folder 25)
  - Exposición de la política habitacional del gobierno, 1221 (Folder 25)
  - Discurso en el 3° aniversario Reforma Agraria, 1222 (Folder 25)
  - Discurso en el mineral El Teniente, 1223 (Folder 25)
  - En inauguración de estatua a Andrés Bello, 1224 (Folder 25)
  - Discurso en Seminario del BID, 1225 (Folder 25)
  - Discurso en 6ª Convención de rectores, 1226 (Folder 25)
  - Palabras con motivo del atentado a R. Schneider, 1227 (Folder 25)
  - Mensaje de despedida del Pdte. Frei 30/10/70, 1228 (Folder 25)
  - Declaraciones públicas del Pdte. Frei a los medios, 1229 (Folder 25)
    90 p.
  - Acción del gobierno en Curicó 1964-1966, 1277 (Folder 25)
  - Acción del gobierno en el sur: notas, informes, 1279 (Folder 25)
  - Discursos de S.E. en su viaje a Francia, 1280 (Folder 25)
    28 p.
  - Discursos de S.E. en su viaje a Italia, 1281 (Folder 25)
  - Discursos de S.E. en su viaje a Gran Bretaña, 1282 (Folder 25)
  - Discursos de S.E. en su viaje a Alemania, 1283 (Folder 25)
  - Documentos relacionados con el viaje a EEUU., 1285 (Folder 25)
  - Carta de H. Videla viaje Pdte. Frei a Argentina, 1286 (Folder 25)
  - Discurso y Declaración reunión de Pdtes. En Bogotá, 1287 (Folder 25)
    67 p.
  - Discurso del Pdte. Frei en Lima, Perú, 1288 (Folder 25)
  - Discurso y declaración de Quito, 1289 (Folder 25)
  - Plena capacidad legal para la mujer casada, 1292 (Folder 25)
  - Oficina Nacional de la Mujer, 1293 (Folder 25)
  - Oficina Nacional de la Mujer Memoria, 1294 (Folder 25)
  - Sesiones del Consejo de Gabinete 1964, 1297 (Folder 25)
  - Sesiones Consejo de Gabinete Enero-Marzo 1965, 1298 (Folder 25)
  - Sesiones Consejo de Gabinete Enero-Marzo 1966, 1305 (Folder 25)
    65 p.
  - Cora/Indap los asentamientos en la R.A., 1313 (Folder 25)
  - Conflicto del Gral. Roberto Viaux, 1318 (Folder 25)
  - Polémica Rene Schneider/ Julio Durán, 1320 (Folder 25)
  - Cartas Pdte. Frei y Raúl Sáez sobre Corfo, 1322 (Folder 25)
  - Educación: Jornada, Estadísticas, carta, prensa, 1328 (Folder 25)
  - Declaración de Bogotá, 1334 (Folder 25)
  - Cartas EFM y Nixon negociaciones del cobre, 1362 (Folder 25)
  - Correspondencia sobre política del cobre, 1366 (Folder 25)
    pp. 1-7
  - Discurso en el natalicio de Mahatma Gandhi, 2652 (Folder 25)
  - Fotografías viaje del Pdte. Frei a Europa, 3031 (Folder 25)
  - Cristian Gazmuri, Eduardo Frei Montalva y su época pp 1-600, 203 (Folder 26)
  - Dooner, P. Crónica de una democracia cansada, 252 (Folder 26)
  - Hofmeinster, W. DC y desarrollo político 1964-1994, 374 (Folder 26)
    314 p.
  - EFM El Pacto Andino y la integración L.A., 392 (Folder 26)
  - Los 7 misterios de Promoción Popular, 994 (Folder 26)
  - Discurso e informes de viajes del Pdte. Frei a Brasil, 1284 (Folder 26)
  - Sesiones Consejo de Gabinete Abril-Mayo 1965, 1299 (Folder 26)
  - Sesiones Consejo de Gabinete Junio 1965, 1300 (Folder 26)
  - Sesiones Consejo de Gabinete Julio 1965, 1301 (Folder 26)
  - Correspondencia sobre política del cobre, 1366 (Folder 26)
    8-44 p.
  - Cartas entre gob./ presidencia política minera, 1367 (Folder 26)
  - Correspondencia gobierno/ Enami, 1369 (Folder 26)
  - Viaje del Pdte. Frei (folleto Chile/ Inglaterra), 1414 (Folder 26)
  - Universitarios y promoción popular, 1451 (Folder 26)
  - Varela, J. Chilenización del cobre, 1621 (Folder 26)
  - EFM Konrad Adenauer 1876-1976, 2832 (Folder 26)
  - Cristián Gazmuri. Eduardo Frei M. Y su época, 203 (Folder 27)
    pp.601-996
  - Sesiones Consejo de Gabinete Julio 1965, 1301 (Folder 27)
    pp 50-52
  - Sesiones Consejo de Gabinete Agosto 1965, 1302 (Folder 27)
    70 p.
  - Sesiones Consejo de Gabinete Septiembre-Octubre 1965, 1303 (Folder 27)
    45 p.
  - Sesiones Consejo de Gabinete Noviembre-Diciembre 1965, 1304 (Folder 27)
    71 p.
  - Sesiones Consejo de Gabinete Septiembre 1966, 1306 (Folder 27)
  - Cartas e informes de J. Chonchol al Pdte. Frei, 1311 (Folder 27)
  - Planteamientos de la SNA al Pdte. Frei, 1312 (Folder 27)
  - Corfo y política económica del gobierno, 1321 (Folder 27)
    114 p.
  - Informe económico derivado de las elecciones 4/9/70, 1325 (Folder 27)
    29 p.
  - Carta de Favio Vio al general Pinochet, 1326 (Folder 27)
  - Codelco. Nacionalización de las subsidiarias..., 1365 (Folder 27)
  - Informe de J. Claro y A. Zaldivar sobre la gran minería, 1368 (Folder 27)
  - Informes sobre el salitre y cartas de A. Hales, 1372 (Folder 27)
  - Fotografía en U. De Dayton, 3030 (Folder 27)
  - Fotografías Funerales Enero 1982, 3034 (Folder 27)
  - Fotografías viaje a América Latina-Caracas, 3041 (Folder 27)
  - Fotografías Post-presidencia, 3044 (Folder 27)
  - Fotografías extragrandes, 3045 (Folder 27)
  - Fotografías de la campaña 1973, 3056 (Folder 27)
  - Prensa sobre funerales y muerte de EFM, 3077 (Folder 27)
    pp 1-10
  - Discurso de S.E. inauguración planta Coyhaique, 1170 (Folder 28)
  - Discurso con motivo de la visita de la Reina Isabel II, 1171 (Folder 28)
  - Discurso Congreso periodístico en Arica, 1172 (Folder 28)
  - Palabras en refinería de Chuquicamata, 1173 (Folder 28)
  - Discurso sobre reformas constitucionales 16/01/69, 1174 (Folder 28)
  - Discursos de S.E. en Puerto Montt y Castro, 1175 (Folder 28)
  - Discurso de S.E. en Punta Arenas, 1176 (Folder 28)
  - Discurso al inaugurar computador electrónico, 2656 (Folder 28)
  - Fotografías Viaje a Lima, Agosto 1966, 3018 (Folder 28)
    pp 1-21
  - Fotografías viaje a Mendoza Octubre 1965, 3022 (Folder 28)
  - Fotografías viajes 1933-1958, 3033 (Folder 28)
  - Fotografías viaje a Europa y E.E.U.U. 1950-1956, 3020 (Folder 29)
    pp 10-15
  - Fotografías actividades presidenciales 1964-1970, 3026 (Folder 29)
  - Fotografías actividades 1927-1955, 3030 (Folder 29)
  - Fotografías viajes presidencia 1964-1970, 3031 (Folder 29)
  - Fotografías familiares 1911-1980, 3032 (Folder 29)
  - Fotografías campaña 1958 y viaje a E.E.U.U. 1959, 3033 (Folder 29)
    pp 34-40
  - Fotografías campaña 1964 y Transmisión del mando, 3036 (Folder 29)
  - Fotografías viaje a A. Latina, 3038 (Folder 29)
  - Fotografías extra-grandes, 3045 (Folder 29)
    pp. 3-5
  - Fotografías gira al sur y la Antártica, 3047 (Folder 29)
  - EFM Prólogo al libro de G. Arriagada " De la vía....., 68 (Folder 30)
  - Cambios ocurridos durante el gobierno DC, 074 (Folder 30)
  - Chile y el Pacto Andino, 997 (Folder 30)
    41 p.
  - Santa Cruz, V. La cuestión del Beagle, 1374 (Folder 30)
  - Oficio de Barros Arana al Ministro de RREE 1890, 1403 (Folder 30)
  - Carta de EFM a Carlos Sanz, José Mayobre......., 1407 (Folder 30)
  - Reunión Interamericana Presidentes Punta del Este 1967, 1408 (Folder 30)
    pp 1-40
  - Kennedy, J.F. Alianza para el Progreso, 1409 (Folder 30)
    92 p.
  - Cartas al Ministro Valdés sobre armamentismo, 1412 (Folder 30)
  - El caso del Lauca, 1417 (Folder 30)
  - Ministerio del Trabajo. Informe de asuntos laborales, 1418 (Folder 30)
  - Sindicalismo en la revolución en libertad, 1422 (Folder 30)
  - EFM La respuesta política (Dayton, 1971), 1817 (Folder 30)
    78 P.
  - EFM Imagen y misión de Estados Unidos, 1819 (Folder 30)
  - Correspondencia de EFM con USA 1977, 1824 (Folder 30)
  - Cartas entre EFM y Jimmy Carter (acusaciones), 1825 (Folder 30)
  - EFM Nuevo orden internacional (diálogo Norte-Sur), 1832 (Folder 30)